最高法院刑事判決　　　　　　　　　 111年度台上字第2442號
上　訴　人　BR000-A108019-A
選任辯護人　卓育佐律師
上列上訴人因家暴妨害性自主案件，不服臺灣高等法院花蓮分院
中華民國110年12月29日第二審判決（110年度原侵上訴字第13號
，起訴案號：臺灣臺東地方檢察署108 年度偵字第1723號），提
起上訴，本院判決如下：
    主  文
上訴駁回。
    理  由
一、按刑事訴訟法第377 條規定，上訴於第三審法院，非以判決
    違背法令為理由，不得為之。是提起第三審上訴，應以原判
    決違背法令為理由，係屬法定要件。如果上訴理由書狀並未
    依據卷內訴訟資料，具體指摘原判決不適用何種法則或如何
    適用不當，或所指摘原判決違法情事，顯與法律規定得為第
    三審上訴理由之違法情形，不相適合時，均應認其上訴為違
    背法律上之程式，予以駁回。
二、本件原審審理結果，認定上訴人BR000-A108019-A 有原判決
    犯罪事實欄（下稱事實欄）二所載對於A 女（上訴人配偶姊
    妹之孫女，民國92年1 月生，人別資料詳卷）強制猥褻各犯
    行明確，因而撤銷第一審之科刑判決，改判仍論處上訴人對
    未滿14歲之女子犯強制猥褻共2 罪刑（事實欄二（二）部分
    係變更檢察官所引起訴法條審判），已詳敘其調查、取捨證
    據之結果及憑以認定犯罪事實之心證理由，並就上訴人前後
    有異之相關供詞，詳予論述。
三、量刑輕重，屬為裁判之法院得依職權裁量之事項，苟其量刑
    已以行為人之責任為基礎，斟酌刑法第57條各款所列情狀，
    在法定刑度內，酌量科刑，而無違反公平、比例及罪刑相當
    原則，致明顯輕重失衡情形，即不得指為違法。又量刑係法
    院就繫屬個案犯罪之整體評價，故其判斷當否之準據，應就
    判決之整體觀察為綜合考量，不可摭拾其中片段，遽予評斷
    或為指摘。本件原判決已以行為人之責任為基礎，具體審酌
    刑法第57條各款科刑等相關一切情狀，依卷存事證就上訴人
    犯罪情節及行為人屬性等事由，在罪責原則下適正行使其刑
    罰之裁量權，所量定之刑，客觀上未逾越法定刑度，無悖於
    前述量刑原則，並非僅以上訴人之犯後態度（是否坦承犯行
    、有否和解或對被害人施壓）為其量刑輕重之唯一標準，難
    認有逾越法律規定範圍，或濫用裁量權限之情事。即令原判
    決載敘其科刑理由之審酌，兼有對上訴人先前未坦認犯行或
    對A 女施壓之負面評價，難認至當，但在刑之量定，客觀上
    並未有因此發生量刑畸重之裁量權濫用，自不得僅摭拾判決
    書之部分用語文字，執以指摘原判決量刑違法。上訴意旨從
    中擷取部分量刑事由或用語文字，就原審量刑裁量權之行使
    漫為指摘，泛言原判決以上訴人否認或避重就輕之說詞或對
    A 女施壓各情為量刑基礎，違反訴訟權之保障或過度評價而
    濫用刑罰裁量權云云，均非適法之第三審上訴理由。
四、綜合前旨及其他上訴意旨仍置原判決所為明白論斷於不顧，
    對於事實審法院職權行使，徒以自己之說詞，任意指為違法
    ，要與法律規定得為第三審上訴理由之違法情形，不相適合
    。本件上訴違背法律上程式，應予駁回。
據上論結，應依刑事訴訟法第395條前段，判決如主文。
中    華    民    國   111    年    5     月    4     日
                  刑事第八庭審判長法  官  何  菁  莪  
                                  法  官  何  信  慶  
                                  法  官  劉  興  浪  
                                  法  官  高  玉  舜  
                                  法  官  朱  瑞  娟  
本件正本證明與原本無異
                                  書記官
中    華    民    國   111    年    5     月    11    日